Inventaris van het archief van de Grafelijkheidsrekenkamer of Rekenkamer der Domeinen van Holland: Afgehoorde en Gedeponeerde Rekeningen, (1425) 1446-1728 (1793)
Nationaal Archief, Den Haag
- HOGE HEERLIJKEDEN DIE AAN DE GRAFELIJKHEID ZIJN VERVALLEN, 17
  - De graven van Blois, 17.3
    - Rekeningen van de kost, 17.3.12
      - Voorheen inv. nr. 5798-5799, ---
        Deze inv.nrs. bevattende rekeningen over de periode 1383-1389, zijn overgebracht naar het archief van de Graven van Blois, nummer toegang 3.19.10, inv.nrs. 677-678.
      - Voorheen inv. nr. 5800-5802, ---
        Deze inv.nrs. bevattende rekeningen over de periode 1362-1377, zijn overgebracht naar het archief van de Graven van Blois, nummer toegang 3.19.10, inv.nrs. 664-671 en 672.
      - Voorheen inv. nr. 5803-5809, ---
        Deze inv.nrs. bevattende rekeningen over de periode 1362-1377, zijn overgebracht naar het archief van de Graven van Blois, nummer toegang 3.19.10, inv.nrs. 28-33, 35, 36, 106, 107, 674 en 676.
- CHARTERS, 18
  De charters zijn apart beschreven in toegang 3.01.27.07